臺灣基隆地方法院刑事判決　　　　　　　 93年度訴字第763號
公　訴　人　臺灣基隆地方法院檢察署檢察官
被　　　告　丁○○　男　44歲.
上列被告因偽造文書等案件，經檢察官提起公訴（93年度偵緝字
第208號）後，聲請改依協商程序而為判決，並經本院合議庭裁
定由受命法官獨任行協商程序判決如下：
    主  文
丁○○連續行使偽造私文書，足以生損害於他人，處有期徒刑柒
月，緩刑年。
    事實及理由
一、犯罪事實及證據：除補充被告於本院準備程序及協商程序之
    自白外，餘均引用起訴書之記載（如附件）。
二、本件經檢察官與被告於審判外達成協商之合意且被告已認罪
    ，其合意內容為：被告願受科刑範圍為有期徒刑7 月，緩刑
    3年之宣告。經查，上開協商合意並無刑事訴訟法第455條之
    4第1項所列情形之一，檢察官聲請改依協商程序而為判決，
    本院爰不經言詞辯論，於協商合意範圍內為協商判決。
三、應適用之法條：刑事訴訟法第455條之4第2項、第455條之8
    、第454絛第2項，刑法第56條、第216條、第210條、第339
    條第1項、第55條、第74條第1款，罰金罰鍰提高標準條例第
    1條前段。
四、本判決除有刑事訴訟法第455條之4第1項第1款、第2款、第4
    款、第6款、第7款所定情形之一，或違反同條第2 項規定者
    外，不得上訴。
中　　華　　民　　國　　94　　年　　4 　　月　　28　　日
                  刑事第三庭法  官  王美婷
以上正本證明與原本無異。
本判決除有刑事訴訟法第455條之4第1項第1款、第2款、第4款、
第6款、第7款所定情形之一，或違反同條第2項規定者外，不得
上訴。
如有前揭除外情形，對於本件判決如有不服，應於收受送達後10
日內，向本院提出上訴書狀，上訴於臺灣高等法院，並按他造當
事人之人數附具繕本。
中　　華　　民　　國　　94　　年　　4 　　月　　28　　日
                            書記官  劉珍珍
附件：
 臺灣基隆地方法院檢察署檢察官起訴書
                 　　　　　　九十三年度偵緝字第二八號
被　告　丁○○　男　四十四歲（民國○○○年○月○○日生）
                　　住基隆市安樂區○○○路一一０之七十五
                    號六樓
            　　　  居基隆市安樂區○○○街八號十二樓
  　　　　　　　　身分證統一編號Ｃ一二四六九八八四號
右被告因偽造文書等案件，業經偵查終結，認應提起公訴，茲將
犯罪事實及證據並所犯法條分敘如左：
　　　　犯罪事實
一、丁○○與乙○○（原名丙○○）原係夫妻關係，渠等已於十
    年前離婚。在婚姻存續期間，丁○○之友人曾幫乙○○申請
    台新國際商業銀行（下稱台新銀行）、英商渣打銀行台北分
    行（下稱渣打銀行）及美商花旗銀行台北分行（下稱花旗銀
    行）三家銀行信用卡，乙○○取得上述三張信用卡後，在信
    用卡背面簽名後使用。乙○○於民國八十四年間因與丁○○
    發生爭執而離家，匆忙間未將上述信用卡帶走，丁○○竟意
    圖為自己不法之所有，自八十四年七月十九日起至九十一年
    九月二十六日止，連續持乙○○遺留在家之信用卡，至特約
    商店消費，並偽造「丙○○」之簽名，使特約商店陷於錯誤
    ，交付丁○○所購買之物品或提供其消費項目，足生損害於
    乙○○、特約商店及上述三家銀行。嗣因丁○○自九十二年
    五、六月間無法再給付信用卡帳款，致乙○○收到銀行催收
    帳款通知，始查知上情。
二、案經乙○○告訴暨台北縣政府警察局汐止分局報請台灣士林
    地方法院檢察署呈請台灣高等法院檢察署檢察長令轉本署偵
    辦。
　　　　 證據並所犯法條
一、右揭犯罪事實，業據被告丁○○坦承不諱，核與告訴人乙○
    ○所述情節大致相符，復有台新銀行信用卡帳單、渣打銀行
    信用卡帳目紀錄、花旗銀行消費明細、專訪通知書等附卷可
    參，其犯嫌洵堪認定。
二、核被告丁○○所為，係犯刑法第二百十六條、第二百十條行
    使偽造私文書及第三百三十九條第一項詐欺取財罪嫌。被告
    於簽帳單上偽造署押之行為，係偽造私文書之部分行為，而
    其偽造後持以行使，偽造之低度行為為行使之高度行為所吸
    收，均不另論罪。又被告先後多次行使偽造私文書及詐欺取
    財犯行，時間緊接，犯罪構成要件相同，顯係出於概括犯意
    反覆為之，為連續犯，請依刑法第五十六條之規定論以一罪
    ，並加重其刑。再上開二罪間，有方法結果之牽連關係，請
    依牽連犯之規定從一重之連續行使偽造私文書罪嫌處斷。
三、依刑事訴訟法第二百五十一條第一項提起公訴。
　　 此致 臺灣基隆地方法院
中　華　民　國　　九十三　　年　十　　月    二十六  　日
　　　　　　　　　　　　　　檢察官　　甲　○　○
右正本證明與原本無異
中　華　民　國　　九十三　　年　十一　月    三      　日
　　　　　　　　　　　　　　書記官　　何　淑　貞
附錄所犯法條：
刑法第二百十六條
　　 行使第二百十條至第二百十五條之文書者，依偽造、變造文
     書或登載不實事項或使登載不實事項之規定處斷。
刑法第二百十條
　　 偽造、變造私文書，足以生損害於公眾或他人者，處五年以
     下有期徒刑。
中華民國刑法第三百三十九條
　　 意圖為自己或第三人不法之所有，以詐術使人將本人或第三
     人之物交付者，處五年以下有期徒刑、拘役或科或併科一
     千元以下罰金
